Minutes et répertoires du notaire Jacques TRICARD, 27 septembre 1799 -23 février 1820 (étude II)
Archives nationales
- Minutes de Jacques TRICARD, juin 1770 - avril 1820; MC/ET/II/773 - MC/ET/II/859
  - Minutes. 1817, août - 1817, décembre, août 1817 - décembre 1817; MC/ET/II/848
    - Dépôt des testaments de Thérèse Marguerite Jeanne Mauprivez veuve de François Bonastre, décédée le 28 décembre 1817, rue Saint-Honoré, n° 14., 31 décembre 1817; MC/ET/II/848
      Une copie numérisée des testaments est conservée dans le service.
      Acte signalé par le personnel du Minutier central des notaires de Paris.
      Date de création de la notice: 2014 (T. Boudignon)
      dépôt de pièces; testament; Mauprivez, Thérèse Marguerite Jeanne; Bonastre, François; Saint-Honoré (rue)
  - Minutes. 1818, janvier - 1818, mars, janvier 1818 - mars 1818; MC/ET/II/849
  - Minutes. 1818, avril - 1818, juillet, avril 1818 - juillet 1818; MC/ET/II/850
    - Dépôt du testament de Jean-Baptiste Chaussard, ancien architecte du roi, demeurant rue de Grenelle, n°33., 27 juin 1818; MC/ET/II/850
      testament; dépôt de pièces; Grenelle (rue de); Chaussard, Jean-Baptiste; architecte
    - CHAUSSARD (Jean-Baptiste) ancien architecte du roi dem/t/ rue de Grenelle, n° 33 § Dépôt du testament de .., 27 juin 1818; MC/ET/II/850
      Artisans XVIIIe siècle, par M. Rambaud et C. Grodecki, 1956-1977 ( fichier papier entièrement dématérialisé; voir contexte dans le Plan d’orientation général - Notaires de Paris, guides thématiques du Minutier).
      Date de révision: 2011-2012
      testament; Chaussard, Jean-Baptiste
    - Inventaire après décès de Jean-Baptiste Chaussard, ancien architecte, demeurant rue de Grenelle, n°33., 6 juillet 1818; MC/ET/II/850
      inventaire après décès; Grenelle (rue de); Chaussard, Jean-Baptiste; architecte
    - CHAUSSARD (Jean-Baptiste) ancien architecte du roi dem/t/ rue de Grenelle, n° 33 § Inventaire après décès de .., 6 juillet 1818; MC/ET/II/850
      inventaire; Chaussard, Jean-Baptiste
    - CHAUSSARD (Jean-Baptiste) ancien architecte du roi demeurant rue de Grenelle, n° 33 § Inventaire après décès de .., 6 juillet 1818; MC/ET/II/850
  - Minutes. 1818, août - 1818, décembre, août 1818 - décembre 1818; MC/ET/II/851
  - Minutes. 1819, janvier - 1819, mars, janvier 1819 - mars 1819; MC/ET/II/852
  - Minutes. 1819, avril - 1819, juillet, avril 1819 - juillet 1819; MC/ET/II/853
  - Minutes. 1819, août - 1819, décembre, août 1819 - décembre 1819; MC/ET/II/854
  - Minutes. 1820, janvier - 1820, avril, janvier 1820 - avril 1820; MC/ET/II/855
    1820, janvier à 23 février: actes dressés par Jacques Tricard.
    1820, 28 février à avril: actes dressés par Angélique-François Berçeon.
  - Liquidation et partage de successions :- Marie Suzanne Eléonore Beupré veuve de Louis Jacques Charles Hocquart de Cueilly.- Antoine Louis Hyacinthe Hocquart de Cueilly.- Louis Claude François ocquart de Mony. 1818, 15 juillet - 1818, 24 juillet, 15 juillet 1818 - 24 juillet 1818; MC/ET/II/856/A; registre
    Manque(s) constaté(s) dans cet article:
    Le premier feuillet manque.
    Registre annexé aux minutes des 15, 17 et 24 juillet 1818.
    ET/II/856
    - Liquidation et partage de successions :- Marie Suzanne Eléonore Beupré veuve de Louis Jacques Charles Hocquart de Cueilly.- Antoine Louis Hyacinthe Hocquart de Cueilly.- Louis Claude François Hocquart de Mony.- Actes des 15, 17 et 24 juillet 1818., 15 juillet 1818 - 24 juillet 1818; MC/ET/II/856/A
      Registre annexé aux minutes.
      liquidation; partage; Beupré, Marie Suzanne Eléonore; Hocquart de Cueilly, Louis Jacques Charles; Hocquart de Mony, Louis Claude François
  - Clôture des opérations de s comptes et partage de la succession Claude Quatremere, notaire à Paris. 1818, 12 septembre, 12 septembre 1818; MC/ET/II/856/B; registre
    ET/II/856 bis
    - Opérations des comptes et partage de la succession Claude Quatremere, notaire à Paris, 12 septembre 1818; MC/ET/II/856/B
      partage; Quatremère, Claude; notaire
  - Direction des créanciers de M. Robit. 1806, 19 novembre - 1806, 29 novembre, 19 novembre 1806 - 29 novembre 1806; MC/ET/II/856/C
    1806, 19, 20, 26, 27, 29 novembre: concordat François Antoine Robit, propriétaire demeurant rue du Bouloi, n°4 'carton, n°1'.
    ET/II/856 3
    délibération; Robit (M.)
    - Concordat de François Antoine Robit, propriétaire demeurant rue Bouloi, n° 4 et ses créanciers, 19, 20, 26, 27, 29 novembre 1806., 19 novembre 1806 - 29 novembre 1806; MC/ET/II/856/C
      accord; Bouloi (rue du); Robit, François Antoine
  - Direction des créanciers de M. Robit. 1808, 19 avril - 1808, 26 avril, 19 avril 1808 - 26 avril 1808; MC/ET/II/856/D
    1808, 19, 21, 23, 26, avril: abandon volontaire à ses créanciers par François Antoine Robit, propriétaire demeurant rue Bouloi, n° 4, 'carton n°1'.
    ET/II/856 4
    - Abandon volontaire à ses créanciers par François Antoine Robit, propriétaire demeurant rue Bouloi, n° 4, 19, 21, 23, 26, avril 1808., 19 avril 1808 - 26 avril 1808; MC/ET/II/856/D
  - Direction des créanciers de M. Robit. 1808, 10 mai, 10 mai 1808; MC/ET/II/856/E
    Cahier des délibérations prises par la direction des créanciers de François Antoine Robit, propriétaire, demeurant rue Bouloi (rue du), n° 4, 'carton n°1'.
    ET/II/856 5
    - Cahier des délibérations prises par la direction des créanciers de François Antoine Robit, propriétaire demeurant rue Bouloi (rue du), n° 4, 10 mai 1808; MC/ET/II/856/E
  - Direction des créanciers de M. Robit. 1808, 10 mai - 1811, 12 février, 10 mai 1808 - 12 février 1811; MC/ET/II/856/F
    Supplément au cahier des délibérations de créancier unis de François Antoine Robit, propriétaire, demeurant rue Bouloi (rue du), n° 4, dont la première est du 10 mai 1808, 'carton n°1'.
    ET/II/856 6
    - Supplément au cahier des délibérations de créancier unis de François Antoine Robit, propriétaire, demeurant rue Bouloi, n° 4, dont la première est du 10 mai 1808, 10 mai 1808 - 12 février 1811; MC/ET/II/856/F
  - Direction des créanciers de M. Robit. 1815, 18 avril, 18 avril 1815; MC/ET/II/856/G
    Supplément au cahier des délibérations de la direction de François Antoine Robit, propriétaire demeurant rue Bouloi (rue du), n° 4, 'carton n°1'.
    ET/II/856 7
    - Supplément au cahier des délibérations de la direction de François Antoine Robit, propriétaire demeurant rue Bouloi, n° 4, 18 avril 1815; MC/ET/II/856/G
  - Minutes concernant des journaux d'expéditions et cahiers (enregistrements annexes). 1770, juin - 1783, mars, juin 1770 - mars 1783; MC/ET/II/857; cahier
    1770, juin à 1771, mai, 1782, juillet à 1783 mars: journal d'expéditions, cahiers 12, 13 et 16.
  - Minutes de quittances. 1808 - 1812, MC/ET/II/858
    quittance
  - Minutes de quittances. 1813 - 1816, MC/ET/II/859
- Répertoire(s) de Jacques TRICARD, 3 avril 1683 - 1821; MC/RE/II/1 - MC/RE/II/5
  - Répertoire. 1683, 3 avril - an XII, brumaire, 3 avril 1683 - 2 brumaire an XII (25 octobre 1803); MC/RE/II/1
    Répertoire des notaires Antoine I Belot(2 janvier 1683-3 avril 1710), Claude Quatremere (2 janvier 1790-27 septembre 1799 (5 vendémiaire an VIII)), Jacques Tricard (5 vendémiaire an VIII (27 septembre 1799)- 2 brumaire an XII (25 octobre 1803)).
    Informations concernant le classement et la cotation:
    Le niveau inférieur de description, quand il existe, correspond aux mentions d'actes contenues dans le répertoire. Parmi celles-ci, certaines peuvent y être décrites, de manière plus ou moins détaillée. Pour consulter l'acte proprement dit, il convient de rechercher la cote au niveau des articles (registre ou liasse) des minutes du notaire (cote de type 'MC/ET').
    - Inventaire après décès: Fabre, Anne. Piette, Louis-Marie (épouse de). Bac (rue du), n° 611., 16 pluviose an IX (5 février 1801)
      MC/RE/II/1
      Attention: la cote de répertoire (de type 'MC/RE') ne permet pas de consulter la minute de l'acte. ll convient de rechercher la cote de la minute (de type 'MC/ET') au niveau des articles (registre ou liasse) de minutes du notaire.
      L'accès aux images numérisées des pages du répertoire se fait au niveau de description supérieur (' Répertoire du notaire '), rubrique ' Consulter les archives numérisées associées'.
      2 ventôse an IX [21 février 1801], mariage dudit Piette.
      inventaire après décès; contrat de mariage; Bac (rue du); Fabre, Anne; Piette, Louis-Marie
    - Inventaire après décès: Harcourt, Gabrielle-Lydie. Regnier de Guerchy, Claude-Louis-François (veuve de). Montrouge., 14 ventôse an IX (5 mars 1801)
      6 germinal an XII [27 mars 1804], notoriété, RE/II/5.
      inventaire après décès; notoriété; Montrouge (Hauts-de-Seine); Harcourt, Gabrielle-Lydie; Regnier de Guerchy, Claude-Louis-François
    - Inventaire après décès: Coulon, Jeanne. Bourgeois, Pierre-Nicolas (veuve de). Tonnellerie (rue de la), n° 256. division des Marchés., 16 germinal an IX (6 avril 1801)
      inventaire après décès; Marchés (quartier); Tonnellerie (rue de la); Coulon, Jeanne; Bourgeois, Pierre-Nicolas
    - Vente par Louise Duplessis veuve Jean Jacques Louis Blaye, rue du Vieux Colombier, n° 443, division de l'Unité, à Pierre Robin, marchand boulanger, rue de Grenelle, n° 925, au Gros Caillou, pourvu de patente pour l'an 9, de fonds de commerce de boulanger moyennant 4000 francs., 19 germinal an IX (9 avril 1801)
      Actes signalés par Thierry Boudignon, 2003-2012 (base de données migrée: voir contexte dans le Plan d’orientation général - Notaires de Paris, guides thématiques du Minutier).
      Date de création de la notice: 2006
      acte de vente; Grenelle (rue de); Vieux-Colombier (rue du); Blaye, Jean Jacques Louis; Duplessis, Louise; Robin, Pierre; boulanger
    - Vente par Jean François Baucheron Lavauverte, rue Neuve Augustin, n° 575, division Lepelletier, à Jacques Guillot Blancheville, rue Neuve des Bons Enfants, n° 6, division de la Butte des Moulins, d'un moulin et cinq pièces de bois et terres à Dormelles (Seine-et-Marne), moyennant 24 000 francs., 28 germinal an IX (18 avril 1801)
      acte de vente; Neuve-Saint-Augustin (rue); Neuve-des-Bons-Enfants (rue); Baucheron de La Vauverte, Jean François (17..-18..); Guillot Blancheville, Jacques
    - Vente par Gilbert Mosnier, rue de Grenelle, n° 94, division de la Halle aux Blés, à Antoine Coiffet, rue des Colonnes, n° 11, division Lepelletier, d'un fonds de boutique de boulanger, rue de Grenelle, n° 94, Saint-Germain, moyennant 1500 francs., 21 germinal an IX (21 avril 1801)
      acte de vente; Colonnes (rue des); Grenelle (rue de); Coiffret, Antoine; Mosnier, Gilbert; boulanger
    - Inventaire après décès: Raulin, Marguerite. Bourguignon, Nicolas (veuve de)., 12 messidor an IX (1er juillet 1801)
      A la requête de François AUGER, et Marie Anne RAULIN, son épouse, rue des Gobelins, n° 4, de Jeanne RAULIN, veuve de Jacques CRUEL, rue de Turenne, n° 305, de Jean RAULIN, de Claude VALLERAND, tonnelier, et Marie Anne RAULIN, son épouse, à Sainte-Menehould (Marne)
      inventaire après décès; Raulin, Marguerite; Bourguignon, Nicolas
    - Vente par Guillaume Joseph Casaux, à Passy, à Jean Pierre Charlot, rue Grange Batelière, n° 36, division du Mont Blanc, de tous les objets mobiliers garnissant la verrerie de Sèvres, moyennant 15 000 francs., 19 messidor an IX (8 juillet 1801)
      acte de vente; Grange-Batelière (rue de la); Passy (ancienne commune); Sèvres (Hauts-de-Seine); Casaux, Guillaume Joseph; Charlot, Jean Pierre
    - Inventaire après décès: Faucon, Nicolas. Marais (rue du), n° 14 / division de l'Unité., 15 fructidor an IX (2 septembre 1801)
      22 fructidor an IX [9 septembre 1801], renonciation, Anne Françoise Maurice GAUDE, sa veuve.
      inventaire après décès; Marais (rue des); Monnaie (quartier); Faucon, Nicolas
    - Inventaire après décès: Topino-Lebrun, Jean-Baptiste., 17 vendémiaire an X (9 octobre 1801)
      inventaire après décès; Topino-Lebrun, Jean-Baptiste
    - Inventaire après décès: Chevalier, Antoine-Louis. Saint-Denis (rue), n° 60., 23 pluviose an X (12 février 1802)
      A la requête de Marie Thérèse ROSE, sa veuve, et en présence de Philippe PELLETAN, subrogé tuteur de Rose Adèle CHEVALIER, enfants mineurs.
      inventaire après décès; Saint-Denis (rue); Chevalier, Antoine-Louis
    - Inventaire après décès: Carré, Marie-Françoise-Albertine. A la requête de François-Germain Ysabeau, rue Génégaud, n° 7., 3 fructidor an X (21 août 1802)
      inventaire après décès; Guénégaud (rue); Carré, Marie-Françoise-Albertine; Ysabeau, François-Germain
    - Inventaire après décès: Dion, Jean. Ecole de Santé (rue de l'), n° 7., 1er vendémiaire an XI (23 septembre 1802)
      A la requête de Marie Victoire Adélaïde MASSE, sa veuve, et en présence de Pierre QUILLIER LAMOTTE, subrogé tuteur.
      inventaire après décès; Ecole-de-Santé (rue de l'); Dion, Jean
    - Inventaire après décès: Griby, Antoinette-Françoise-Marie., 22 vendémiaire an XI (14 octobre 1802)
      A la requête de Claude Valentin ANDROU, Choisy (Val-de-Marne), et en présence de François Adrien Hubert DESACRE, rue du Mont Blanc, n° 70, subrogé tuteur.
      inventaire après décès; Griby, Antoinette-Françoise-Marie
    - Inventaire après décès: Bollard, Jean-Baptiste; Lecoq, Marie-Madeleine (son épouse). Arcis (rue des), n° 1., 26 brumaire an XI (17 novembre 1802)
      inventaire après décès; Arcis (rue des); Bollard, Jean-Baptiste; Lecoq, Marie-Madeleine
    - Inventaire après décès: Boger, Isabelle-Joséphine-Monique., 2 nivôse an XI (23 décembre 1802)
      A la requête de Antoine BELHOMME de CAUDECÔTE, rue Garancière, n° 1085 ou 185.
      inventaire après décès; Boger, Isabelle-Joséphine-Monique
    - Inventaire après décès: Desse, Jean-Baptiste. Neuve Saint-Roch (rue), n° 155., 13 nivôse an XI (3 janvier 1803)
      A la requête de Marie Adélaïde QUINET, sa veuve, de Charles Joseph DEFONTAINE et Nicole DESSE, son épouse, rue du Cimetière Saint-Nicolas des Champs, n°1.
      inventaire après décès; Neuve-Saint-Roch (rue); Desse, Jean-Baptiste
    - Inventaire après décès: Larochefoucault-Doudeauville, Françoise-Charlotte-Ernestine de., 14 nivôse an XI (4 janvier 1803)
      A la requête de Pierre Jean Julie CHAPT RASTIGNAC, rue de Varennes, n° 665, en présence de Ambroise Polycarpe de LAROCHEFOUCAULT DOUDEAUVILLE subrogé tuteur de Ernestine Gabrielle Sabine Zenaïde CHAPT RASTIGNAC.
      inventaire après décès; Larochefoucault-Doudeauville, Françoise-Charlotte-Ernestine de
    - Inventaire après décès: Montesquiou Dartaignan, Louis. A la requête de Elisabeth-Pierre Montesquiou, Henri Montesquiou., 12 pluviose an XI (1er février 1803)
      inventaire après décès; Montesquiou Dartaignan, Louis; Montesquiou, Elisabeth-Pierre; Montesquiou, Henri
    - Inventaire après décès: Fleury, Charles. Montmartre (rue), n° 120., 18 pluviose an XI (7 février 1803)
      A la requête de Marie Louise Catherine Augustine DEMANVIEU, sa veuve, en présence de Louis François BELLEGIS, rue Galande, subrogé tuteur.
      inventaire après décès; Montmartre (rue); Fleury, Charles
    - Inventaire après décès: Dellovera, François-Bonaventure., 24 germinal an XI (14 avril 1803)
      A la requête de Joséphine Marie Louise DELLOVERA divorcée d'Ignace Joseph de BROSSE de MONTENDRE, rue de l'Oratoire, n° 144.
      inventaire après décès; Dellovera, François-Bonaventure
    - Inventaire après divorce de Jean Nicolas Coltat, rue Saint-Denis, n° 58, et Honorine Adélaïde Carci, rue Neuve du Luxembourg., 25 germinal an XI (15 avril 1803)
      inventaire; Neuve-du-Luxembourg (rue); Saint-Denis (rue); Carci, Honorine Adélaïde; Coltat, Jean Nicolas
    - Inventaire après décès: Bonnefoy-Montbazin, Antoine-Louis-Gilles., 28 germinal an XI (18 avril 1803)
      A la requête de Louis Charles Gaspard BONNEFOY, d'Abel Louis Hyacinthe BONNEFOY, rue de Beauregard, n° 203.
      inventaire après décès; Bonnefoy-Montbazin, Antoine-Louis-Gilles
    - Inventaire après divorce à la requête de Catherine Pierre Poudra, rue du Bouloi, divorcée de Louis César François Lassé, et en présence de Auguste Henri Herbelin, notaire, rue Saint-Martin, représentant ledit Lassé absent., 1er messidor an XI (20 juin 1803) - 1er messidor an XI (20 juin 1806)
      Date de création de la notice: 2003
      inventaire; Bouloi (rue du); Saint-Martin (rue); Herbelin, Auguste Louis; Lasse, Louis César; Poudra, Catherine; notaire
    - Vente par Claude Nicolas Cochu, rue Denis, n° 39, à Catherine Eugène Gaillard de Beaumanoir, veuve de Jean Hyacinthe Louis Hocquart de Montfermeil, rue Payenne, n° 500, d'un château et dépendances à Montfermeil (Seine-Sant-Denis), moyennant 12000 francs., 24 messidor an XI (13 juillet 1803)
      acte de vente; Montfermeil (Seine-Saint-Denis); Payenne (rue); Cochu, Claude Nicolas; Gaillard de Beaumanoir, Catherine Eugène; Hocquart de Montfermeil, Jean Hyacinthe Louis
    - Inventaire après décès: Robinet, Léandre., 30 messidor an XI (19 juillet 1803)
      inventaire après décès; Robinet, Léandre
    - Mainlevée par Philippe Ambroise Garnot, à Fouju (Seine-et-Marne), logé hôtel de l'Echelle, marché Saint-Jean, au profit de Guerchy, 21 thermidor an XI (9 août 1803)
      mainlevée; Fouju (Seine-et-Marne); Marché-Saint-Jean (place du); Garnot, Philippe Ambroise; Guerchy (M.)
    - Inventaire après décès: Saint-Jean, Joseph-Marie de. Saint-Honoré (rue), n° 16., 6 fructidor an XI (24 août 1803)
      A la requête de Geneviève Louise Rosalie Aimable BAUDIN, sa veuve.
      inventaire après décès; Saint-Honoré (rue); Saint-Jean, Joseph-Marie de
    - Inventaire après décès: Naude, Elisabeth-Françoise. Benard, François-Simon (veuve de)., 23 fructidor an XI (10 septembre 1803)
      A la requête de Elisabeth Françoise Sophie BENARD, épouse de Louis JOURDAIN, rue de Varenne, n° 1442.
      inventaire après décès; Naude, Elisabeth-Françoise; Benard, François-Simon
  - Répertoire. an XII, brumaire - 1821, 3 brumaire an XII (27 septembre 1799) - 1821; MC/RE/II/5
    Répertoire des notaires Jacques Tricard (3 brumaire an XII (26 octobre 1803)-23 février 1820)), Angélique François Berceon (25 février 1820-31 décembre 1821).
    - Mainlevée par Germain Garnot au profit de Guerchy, 5 nivôse an XII (27 décembre 1803)
      mainlevée; Garnot, Germain; Guerchy (M.)
    - Constitution par Philippe Ambroise Garnot à Jean Philippe Hoyen et Geneviève Erard, son épouse, 7 nivôse an XII (29 décembre 1803); Le jour est illisible sur le répertoire.
      constitution de rente; Erard, Geneviève; Garnot, Philippe Ambroise; Hoyen, Jean Philippe
    - Mainlevée par Philippe Ambroise Garnot à Guerchy, 7 nivôse an XII (29 décembre 1803); Le jour est illisible sur le répertoire.
      mainlevée; Garnot, Philippe Ambroise; Guerchy (M.)
    - Inventaire après décès: Gaumin, Marie-Catherine., 6 pluviose an XII (27 janvier 1804)
      A la requête de Jean VOISIN.
      inventaire après décès; Gaumin, Marie-Catherine
    - Inventaire après décès: Roy, Marie-Félicité. Chevalier, Noël (épouse de)., 30 ventôse an XII (21 mars 1804)
      inventaire après décès; Roy, Marie-Félicité; Chevalier, Noël
    - Inventaire après décès: Poincelet, Marguerite. Jacobe, Claude (épouse de)., 1er germinal an XII (22 mars 1804)
      A la requête de André MAURIN, subrogé tuteur.
      inventaire après décès; Poincelet, Marguerite; Jacobe, Claude
    - Inventaire après décès: Colas, Michel-Nicolas., 12 germinal an XII (2 avril 1804)
      A la requête de Françoise GAMBIER, sa veuve, de Pierre COLAS et Marie Jeanne CHAUVIN.
      inventaire après décès; Colas, Michel-Nicolas
    - Vente d'un château par Louis Henri Loison, général, à Catherine Eugène Gaillard de Beaumanoir, veuve de Hocquart de Montfermeil., 16 germinal an XII (6 avril 1804)
      acte de vente; Gaillard de Beaumanoir, Catherine Eugène; Hocquart de Montfermeil, Jean Hyacinthe Louis; Loison, Louis Henri; officier général
    - Notoriété du 14 germinal an XII constatant qu'il a été fait un inventaire après le décès de Rose Luieux veuve de Hébert Haupont., 14 avril 1804
      notoriété; Haupont, Hébert; Luieux, Rose
    - Inventaire après décès: Gascard, Jean-François. A la requête de Jean-François Gascard, Jean Gascard., 15 floréal an XII (5 mai 1804)
      inventaire après décès; Gascard, Jean François; Gascard, Jean
    - Inventaire après décès: Desfosse, Antoine., 24 floréal an XII (14 mai 1804)
      A la requête de Marguerite Claude LAMBERT, sa veuve, Pierre DESFOSSE, son fils.
      inventaire après décès; Desfosse, Antoine
    - Inventaire après décès: Mansion, Marie-Thérèse. Roux, Jean-Baptiste (épouse de). En présence de Antoine-Simon Mansion., 6 messidor an XII (25 juin 1804)
      inventaire après décès; Mansion, Marie-Thérèse; Roux, Jean-Baptiste; Mansion, Antoine-Simon
    - Notoriété concernant Claude Quatremere, ancien notaire., 18 thermidor an XII (6 août 1804)
      notoriété; Quatremère, Claude; notaire
    - Bail à loyer par Alexandre Théodore Brongniart à Charles François Thibault et Mme Thomassin, son épouse., 18 thermidor an XII (6 août 1804)
      bail; Brongniart, Alexandre Théodore (1739-1813); Thibault, Charles François; Thomassin (Mme)
    - Dépôt d'extrait d'intitulé d'inventaire après décès: Poirier., 16 fructidor an XII (3 septembre 1804)
      dépôt de pièces; extrait d'acte; inventaire après décès; Poirier
    - Inventaire après décès: Hodouin, Marie-Louise-Geneviève. Pommier, Vincent (épouse de)., 7 vendémiaire an XIII (29 septembre 1804)
      inventaire après décès; Hodouin, Marie-Louise-Geneviève; Pommier, Vincent
    - Testament de Claude Quatremere., 6 frimaire an XIII (27 novembre 1804)
      testament; Quatremère, Claude
    - Inventaire après décès: Noguier, Antoine., 7 frimaire an XIII (28 novembre 1804)
      inventaire après décès; Noguier, Antoine
    - Inventaire après décès: Bitouze, Clément-François., 8 nivôse an XIII (29 décembre 1804)
      A la requête de sa veuve et du Sieur ROBERT, son gendre. N.B., le jour est illisible sur le répertoire. 20 nivôse an XIII [10 janvier 1805], sous-bail par Marie Anne BLONDELLE, veuve Bitouzé.
      inventaire après décès; Bitouze, Clément-François
    - Inventaire après décès: Quatremere, Claude. Notaire (ancien), 17 nivôse an XIII (7 janvier 1805)
      A la requête de Marie Julie COUART, sa veuve.
      inventaire après décès; Quatremere, Claude; notaire
    - Inventaire après décès: Mallard, Jean., 10 prairial an XIII (30 mai 1805)
      inventaire après décès; Mallard, Jean
    - Inventaire après décès: Ladey, Pierre., 23 prairial an XIII (12 juin 1805)
      19 prairial an XIII [8 juin 1805], testament.
      inventaire après décès; Ladey, Pierre
    - Inventaire après décès: Lallemant, Elisabeth-Aimée. Aubert, Denis (veuve de)., 29 messidor an XIII (18 juillet 1805)
      inventaire après décès; Lallemant, Elisabeth-Aimée; Aubert, Denis
    - Inventaire après décès: Gambier, Pierre., 4 thermidor an XIII (23 juillet 1805)
      A la requête de sa veuve. 15 messidor an XIII [4 juillet 1805], testament de Blaise GAMBIER.
      inventaire après décès; Gambier, Pierre
    - Inventaire après décès: Choussy, Marguerite. Michy (épouse de)., 7 thermidor an XIII (26 juillet 1805)
      inventaire après décès; Choussy, Marguerite; Michy, M.
    - Inventaire après décès: Desquiot. Mallet (veuve de)., 16 janvier 1806
      inventaire après décès; Desquiot; Mallet
    - Inventaire après décès: Beneux, Augustin., 14 avril 1806
      inventaire après décès; Beneux, Augustin
    - Inventaire après décès: Doree, Marie-Catherine. Doree (épouse de)., 2 mai 1806
      16 décembre 1806, bail par Louis DOREE, rue du Bouloi, n° 2.
      inventaire après décès; Doree, Marie-Catherine; Doree
    - Inventaire après décès: Tetot, Anne. Maitrejean, Mathieu (épouse de). Barrière des Sergents (rue de la), n° 7, division de la Halle aux Blés. Boulanger, 9 mai 1806
      23 juillet 1806, mariage dudit Maîtrejean, ET/II/806.